trnsducers/chv.lexc
Multichar_Symbols				
				
%<n%>                ! Имя существительное				
%<pl%>               ! Множественное число				
%<nom%>              ! Именительный падеж				
%<ins%>              ! Творительный падеж				
%<gen%>              ! Родительный падеж				
%<ter%>              ! Причинно-целевой падеж				
%<loc%>              ! Местный падеж				
%<abl%>              ! Аблатив				
%<dat%>		     ! Дательный падеж		
%<px1sg%>            ! Possessive 1sg				
%<px2sg%>            ! Possessive 2sg				
%<px3sp%>            ! Possessive 3sp				
%<px1pl%>	     ! Possessive 1pl		
%<px2pl%>	     ! Possessive 2pl	
				
%{A%}                ! Архифонема [а] или [е]				
%{Ă%}                ! Архифонема [ӑ] или [ӗ]				
%{м%}                ! Архифонема [м] или [0]				
%{н%}                ! Архифонема [н] или [0]				
%{р%}                ! Архифонема [р] или [т]				
%{У%}                ! Архифонема [у], [ю] или [ӳ]				
%{ъ%}                ! Специальный символ - BackVow для заимствований				
%{я%}                ! Специальный символ для замены я/е в косвенных падежах [йӑ][йӗ]				
%{ь%}                ! Специальный символ для [ьӑ]				
%{э%}                ! Специальный символ для замены о, а на [ӑ] или е на [ӗ]				
%{С%}                ! Специальный символ для удвоения согласных в 1-2-сложных словах				
%{Н%}                ! Специальный символ для [н] в суффиксах px1sg, px2sg (loc, abl)				
%{Е%}                ! Архифонема [ӗ] [и]			
%{Х%}                ! Архифонема [ӗв], [ӑв] или [йӑв]	
				
%>                   ! Граница морфемы				
				
LEXICON Root				
				
Nouns ;				
				
				
LEXICON CASES				
				
%<nom%>: # ;				
%<ins%>:%>п%{A%} # ;				
%<gen%>:%>%{Ă%}н # ;				
%<ter%>:%>ш%{Ă%}н # ;				
%<loc%>:%>%{р%}%{A%} # ;				
%<abl%>:%>%{р%}%{A%}н # ;				
%<dat%>:%>%{н%}%{A%} # ;				
				
LEXICON PLURAL				
				
             CASES ;				
%<pl%>:%>се%{м%} CASES ;				
				
				
LEXICON POSSESSIVE				
				
		PLURAL ;		
%<px1sg%>:%>%{Ă%}м PLURAL ;				
%<px2sg%>:%>%{У%}%{Н%}  PLURAL ;				
%<px3sp%>:%>%{Е%}%{Н%} PLURAL ;				
%<px1pl%>:%>%{Ă%}м%{Ă%}р PLURAL ;				
%<px2pl%>:%>%{Ă%}р PLURAL ;				
				
LEXICON N				
				
%<n%>: POSSESSIVE ;				
				
				
LEXICON Nouns				
				
урам:урам N ;     ! "улица"				
! пакча:пакча N ;   ! "сад"				
! хула:хула N ;     ! "город"				
! канаш:канаш N ;   ! "совет"				
! тӗс:тӗс N ;       ! "вид"				
! патша:патша N ;   ! "царь"				
! куҫ:куҫ N ;       ! "глаз"				
				
автан:автан N ;				
автобус:автобус N ;				
аллея:аллея%{я%} N ;				
анне:анне N ;				
атте:атте N ;				
атте-анне:атте-анне N ;				
барокко:барокко%{э%} N ;				
вӑйӑ:вӑй%{С%}ӑ N ;				
вӑкӑр:вӑкӑр N ;				
власть:влаҫ N ;				
герой:герой N ;				
ӗҫ:ӗҫ N ;				
Женя:Женя%{ь%} N ;				
звено:звено N ;				
Золотницкий:Золотницкий N ;				
Иванова:Иванова%{э%} N ;				
йӗп:йӗп%{С%} N ;				
информаци:информаци N ;				
июль:июль N ;				
июнь:июнь N ;				
каҫма:каҫма N ;				
кенгуру:кенгуру N ;				
кӗнеке:кӗнеке N ;				
кӗсье:кӗсье N ;				
кино:кино N ;				
класс:класс N ;				
контролёр:контролёр N ;				
кофе:кофе%{э%} N ;				
кролик:кролик%{ъ%} N ;				
кукӑль:кукӑль N ;				
кӳлӗ:кӳл%{С%}ӗ N ;				
лаша:лаша N ;				
литература:литература%{э%} N ;				
май:май N ;				
меню:меню N ;				
металл:металл N ;				
министерство:министерство%{э%} N ;				
музей:музей N ;				
музей:музей%{ъ%} N ;				
Наталья:Наталья%{ь%} N ;				
няня:няня%{ь%} N ;				
пальто:пальто N ;				
платье:платье%{я%} N ;				
проспект:проспект%{ъ%} N ;				
пӳ:пӳ%{Х%} N ;				
пулӑ:пул%{С%}ӑ N ;				
пуртӑ:пурт%{С%}ӑ N ;				
радио:радио N ;				
сӑвӑ:сӑв%{С%}ӑ N ;				
сарай:сарай N ;				
Саша:Саша%{э%} N ;				
склад:склад N ;				
стена:стена N ;				
стихия:стихия%{я%} N ;				
супӑнь:супӑнь N ;				
ҫурт:ҫурт N ;				
ҫын:ҫын%{С%} N ;				
тенкӗ:тенкӗ N ;				
тетрадь:тетрадь N ;				
тимӗрҫӗ:тимӗрҫӗ N ;				
ту:ту%{Х%} N ;				
Турку:Турку N ;				
тухья:тухья N ;				
уй:уй N ;				
утӑ:ут%{С%}ӑ N ;				
училище:училище%{э%} N ;				
хӑю:хӑю%{Х%} N ;				
хӗв:хӗв N ;				
хӗвел:хӗвел N ;				
хурҫӑ:хурҫӑ N ;				
чей:чей N ;				
чӗрӗп:чӗрӗп N ;				
чикӗ:чик%{С%}ӗ N ;				
шӑши:шӑши N ;				
шоссе:шоссе N ;				
				
				
				
